臺灣臺北地方法院民事裁定
111年度聲字第401號
聲  請  人  謝育英  
相  對  人  遠東國際商業銀行股份有限公司


法定代理人  侯金英  
上列當事人間停止執行事件，本院裁定如下：
    主  文
聲請人供擔保新臺幣貳拾萬元後，本院一一一年度司執字第二五
四七二號清償票款強制執行事件之強制執行程序，於本院一一一
年度訴字第三二０一號債務人異議之訴事件訴訟程序終結前，應
予停止。
    理  由
一、按有回復原狀之聲請，或提起再審或異議之訴，或對於和解
    為繼續審判之請求，或提起宣告調解無效之訴，撤銷調解之
    訴，或對於許可強制執行之裁定提起抗告時，法院因必要情
    形或依聲請定相當並確實之擔保，得為停止強制執行之裁定
    ，強制執行法第18條第2項定有明文。又法院定擔保金額而
    准許停止強制執行之裁定者，該項擔保係備供債權人因停止
    執行所受損害之賠償，其數額應依標的物停止執行後，債權
    人未能即時受償或利用該標的物所受之損害額，或其因另供
    擔保強制執行所受之損害額定之，非以標的物之價值或其債
    權額為依據（最高法院91年度台抗字第429號裁判意旨參照
    ）。申言之，應以債權人因執行程序之停止，致原預期受償
    之時間延後所生之損害，為定擔保數額之依據。又依通常社
    會觀念，使用金錢之對價即為利息。執行債權倘為金錢債權
    ，債權人因執行程序停止，致受償時間延後，通常應可認係
    損失停止期間利用該債權總額所能取得之利息。再依民法第
    233條第1項前段、第203條規定，遲延之債務，以支付金錢
    為標的者，債權人得請求依法定利率計算之遲延利息；應付
    利息之債務，其利率未經約定，亦無法律可據者，週年利率
    為5%。此項遲延利息之本質屬於法定損害賠償，亦可據為金
    錢債權遲延受償所可能發生之損害之賠償標準。
二、本件聲請意旨略以：相對人即債權人持對債務人即被繼承人
    張禮鵬之臺灣苗栗地方法院民國96年6月15日苗院燉96年執
    溫3811字第16012號債權憑證為執行名義，主張聲請人為張
    禮鵬之胞姊而為其繼承人，聲請強制執行，經本院以111年
    度司執字第25472號清償票款強制執行事件（下稱系爭執行
    事件）受理。然聲請人已於43年12月3日被訴外人共同收養
    為養女，迄今收養關係仍存續，故聲請人與張禮鵬在法律上
    無親屬關係，並非張禮鵬之繼承人，依強制執行法第14條規
    定，系爭執行事件之強制執行程序應予撤銷。聲請人已依法
    提起債務人異議之訴，為免造成不可回復之損害，爰聲請於
    該債務人異議之訴事件終結前停止執行等語。
三、經查，本件聲請人以其業已向本院提起債務人異議之訴（11
    1年度訴字第3201號）為由，聲請裁定停止系爭執行事件之
    強制執行程序，經本院依職權調取系爭執行事件案卷及該債
    務人異議之訴卷宗核實，且系爭執行程序尚未終結，是聲請
    人聲請停止執行，核與前開強制執行法規定相符，應予准許
    。本院審酌相對人因本件停止執行所受之可能損失，應係其
    未能即時取償之此期間利息損害，而相對人於系爭執行事件
    係聲請執行債權本金新臺幣（下同）33萬9,381元及其利息
    暨已核算未受償利息80萬9,472元，業據本院核閱系爭執行
    事件案卷屬實，是本件訴訟標的價額應核定為上開二數額之
    合計即114萬8,853元，乃不得上訴第三審之案件，參考各級
    法院辦案期限實施要點第2點規定，第一、二審通常程序審
    判案件之期限分別為1年4個月、2年，推估聲請人因提起本
    件債務人異議訴訟獲准停止執行致執行延宕期間約為3年4個
    月即40個月，故相對人因聲請人聲請停止執行所受可能損害
    額應為前開114萬8,853元於此段訴訟期間之利息損害，約為
    19萬1,476元（計算式：114萬8,853元×5%÷12×40=19萬1,476
    元），是本院認聲請人供擔保金額應以其概數20萬元為適當
    ，聲請人為相對人提供前開擔保金額後，方得停止執行。
四、爰裁定如主文。　　
中　　華　　民　　國　　111 　年　　7 　　月　　4 　　日
                  民事第二庭  法　官　林伊倫
以上正本係照原本作成。
如不服本裁定應於送達後10日內向本院提出抗告狀，並繳納抗告
費新臺幣1,000元。
中　　華　　民　　國　　111 　年　　7 　　月　　4 　　日
                              書記官　黃品蓉